【裁判字號】    89,易,1056
【裁判日期】    890703
【裁判案由】    傷害
【裁判全文】
臺灣桃園地方法院刑事判決                        八十九年度易字第一０五六號
    公  訴  人  臺灣桃園地方法院檢察署檢察官
    被      告  乙○○
    被      告  丁○○
右列被告因傷害案件，經檢察官提起公訴（八十八年度調偵字第二六一號），本院判
決如左︰
    主  文
丁○○、乙○○共同傷害人之身體，各處有期徒刑肆月，如易科罰金，均以參佰元折
算壹日。
    事  實
一、丁○○、乙○○與魯細青（魯細青涉嫌部分另由檢察官為不起訴處分）及姓名、
    年籍不詳男女共十餘人，於八十八年二月二十八日凌晨零時許，先後前往桃園縣
    楊梅鎮○○街冠群華ＫＴＶ消費唱歌飲酒作樂，同包廂之中其中有部分為彭、林
    二人之友人，有部分則為二人所不識。同日凌晨三時三十分許，丁○○、乙○○
    等人因ＫＴＶ包廂內歌唱電視螢幕有問題，召來店內服務生丙○○前來質問，丁○○、乙○○等人因已有酒意，且認服務生丙○○態度不佳而發生爭執，進而發
    生口角，二人對丙○○極其不滿，竟憤而與在場不詳之另三人至五人左右之人基
    於共同傷害之犯意及行為分擔，乙○○先以徒手槌打丙○○身體，丁○○則以拳
    頭毆擊徐梓之左手及左背部，其餘數人亦對徐某圍而毆之，其中一人並以包廂內
    之大理石桌角塊擊打丙○○，丙○○因其等之毆打受有頭部外傷合併前額撕裂傷
    之傷害。丙○○遭毆後乃逃離至櫃檯，後因警方獲報趕往現場始免於難。
二、案經被害人丙○○訴由桃園縣警察局楊梅分局報請台灣桃園地方法院檢察署檢察
    官偵查起訴。
    理  由
一、右揭事實業據被告丁○○、乙○○二人供承不諱，且據被害人丙○○指訴甚詳，
    並據冠群華ＫＴＶ當時亦目擊之工作人員鄧武勳、徐偉雄、余莉雲等於警訊中證
    述在卷，而丙○○確實因而受有上開外傷，並有徐某於傷後至怡仁綜合醫院求診
    後，由該院所發之診斷證明書一紙附卷可憑，並有大理石塊一塊扣案可佐，又被
    告二人上開犯行，係與另三至五人許共犯一節，雖證人余莉雲稱毆打丙○○之人
    約五、六人，鄧武勳則稱係六、七人，其餘共犯之人數究為若干，因現場頗為混
    亂，余、鄧二人無法確定詳細之人數，而僅能描述其概括，即屬合於情理，是本
    件僅能確定約五人至七人左右共犯本案，扣除被告二人則有三至五人，檢察官就
    此未加論證，而認共犯有十餘人云云，尚有未洽。綜上所述，被告二人犯行，事
    證明確，應予論罪科刑。
二、核被告二人所為，係犯刑法第二百七十七條第一項之傷害罪。二人就上開犯罪與
    前開姓名、年籍不詳且數目約在三至五名之人間，就所犯上述罪行有犯意聯絡、
    行為分擔，應論以共同正犯。爰審酌二人僅因細故即毆傷他人且至今均未能達成
    和解、但犯罪後均能坦誠犯行、犯罪後態度良好及其他一切情狀，各量處如主文
    所示之刑，並均諭知如易科罰金之折算標準，以資懲儆。
三、公訴意旨另以：被告二人並於上揭時地，與其餘十餘人共同基於傷害之犯意，由
    其中不詳之人，投擲大理石碎片擊中擔任櫃檯工作之服務生甲○○，至甲○○受
    有頭部外傷併腦震盪、右前額裂傷等傷害。因認被告等就此部分亦共犯傷害罪。
    惟按按犯罪事實，應依證據認定之，無證據不得推定其犯罪事實。又不能證明被
    告犯罪者，應諭知無罪之判決，刑事訴訟法第一百五十四條、第三百零一條第一
    項分別定有明文。所謂證據，須適於為被告犯罪事實之證明者，始得採為斷罪資
    料，如未能發現相當證據，或證據不足以證明，自不能以推測或擬制之方法，以
    為裁判基礎，最高法院五十三年台上字第二七五０號及四十年台上字第八十六號
    判例可資參照。而認定不利於被告之事實，須依積極證據，苟積極證據不足為不
    利於被告事實之認定時，即應為有利於被告之認定，更不必有何有利之證據，最
    高法院三十年上字第八一六號著有判例。另所謂共同正犯者，依刑法第二十八條
    之規定，係指二人以上共同實施犯罪之行為，其共同實施犯罪者，除有行為分擔
    外，厥為重要者則係犯意之聯絡，故倘與他人無犯意之聯絡，甚且對他人所為犯
    罪事實無所認識，則難認定其對他人之犯罪亦以擔負共同正犯之責。本件公訴人
    認甲○○遭不詳姓名之人投擲大理石碎片擊中而受傷，因而認被告二人亦應擔負
    共同正犯之責，就如何認定被告二人就甲○○傷害部分，與該不詳姓名之人間有
    犯意聯絡、行為分擔，則未舉其論證方法。經查本件爭端係起於被告二人與丙○○，此非但為被告二人所自承，且為丙○○所指陳，是被告二人毆打之目標係丙○○。而偵查中檢察官詢之甲○○就其遭何人所毆一節，甲○○亦稱不知遭何人
    擊傷，僅知遭人以大理石石塊及鐵棒毆打（參吳女警訊筆錄）。另據丙○○於警
    訊、偵查及冠群華ＫＴＶ當時亦目擊之工作人員鄧武勳、徐偉雄、余莉雲等人於
    警訊中，均稱不知甲○○遭何人毆傷，是本件並無何證據證明甲○○係被告二人
    所傷害。本件既不能證明被告二人有傷害甲○○之行為，而被告二人係因與丙○○爭執進而予以毆打，其二人爭執之對象係丙○○，而不含甲○○，尚難認他人
    對甲○○之傷害行為，亦在被告二人認識之範圍內，進而論其與該不詳姓名之人
    就傷害甲○○之犯行間有犯意聯絡。公訴人未審此節，逕認被告二人就傷害甲○○部分亦應負共同正犯之責，尚有未洽，核諸前引法條及判之說明，原應為無罪
    之諭知，惟公訴人認此部分與前揭有罪部分間，有一行為觸犯數罪名之裁判上一
    罪關係，爰不另為無罪之諭知。
三、據上論斷，應依刑事訴訟法第二百九十九條第一項前段、刑法第二十八條、第二
    百七十七條第一項、第四十一條、罰金罰鍰提高標準條例第一條前段、第二條，
    判決如主文。
本案經檢察官魏雯祈到庭執行職務。
中      華      民      國      八十九      年    七      月    三      日
                                      臺灣桃園地方法院刑事第三庭
                                          法  官  范  清  銘
右正本證明與原本無異
如不服本判決書應於送達後十日內向本院提出上訴狀
                                          書記官  劉  希  賢
中      華      民      國      八十九      年    七      月   三       日
引用法條：
刑法第二百七十七條
傷害人之身體或健康者，處三年以下有期徒刑，拘役或一千元以下罰金。
犯前項之罪，因而致人於死者，處無期徒或七年以上有期徒刑，致重傷者，處三年以
上、十年以下有期徒刑。


司法院資訊處製作；財團法人民間司法改革基金會備份。
